最高法院刑事裁定　　　　　　　　　 110年度台抗字第1939號
抗　告　人　王仁君律師
　　　　　　吳美齡律師 
　　　　　　彭建仁律師 
　　　　　　范清銘律師　
　　　　　　林哲誠律師 
　　　　　　周世筑律師 
上列抗告人等因聯華電子股份有限公司等違反營業秘密法案件，
不服智慧財產及商業法院中華民國110年9月29日駁回其聲請撤銷
秘密保持命令之裁定（110 年度刑秘聲字第29號），提起抗告，
本院裁定如下：
    主  文
抗告駁回。
    理  由
一、當事人或第三人就其持有之營業秘密，經釋明符合下列情形
    者，法院得依該當事人或第三人之聲請，對他造當事人、代
    理人、輔佐人或其他訴訟關係人發秘密保持命令：當事人
    書狀之內容，記載當事人或第三人之營業秘密，或已調查或
    應調查之證據，涉及當事人或第三人之營業秘密。為避免
    因前款之營業秘密經開示，或供該訴訟進行以外之目的使用
    ，有妨害該當事人或第三人基於該營業秘密之事業活動之虞
    ，致有限制其開示或使用之必要。前項規定，於他造當事人
    、代理人、輔佐人或其他訴訟關係人，在聲請前已依前項第
    1 款規定之書狀閱覽或證據調查以外方法，取得或持有該營
    業秘密時，不適用之。另訴訟資料涉及營業秘密者，法院得
    依聲請不公開審判；亦得依聲請或依職權限制卷宗或證物之
    檢閱、抄錄或攝影。智慧財產案件審理法第11條第1項、第2
    項、第24條分別定有明文。同法第14條第1 項並明定：受秘
    密保持命令之人，得以其命令之聲請欠缺第11條第1 項之要
    件，或有同條第2 項之情形，或其原因嗣已消滅，向訴訟繫
    屬之法院聲請撤銷秘密保持命令。考其立法理由，乃為防止
    營業秘密持有人於訴訟中提出資料致有外洩之風險，兼顧訴
    訟當事人之營業秘密及他造當事人或其他訴訟關係人之訴訟
    權，因而設有秘密保持命令及聲請撤銷秘密保持命令制度。
    又所謂之營業秘密，依營業秘密法第2 條所定係指生產、銷
    售或經營之資訊而符合：非一般涉及該類資訊之人所知（
    秘密性）者；因其秘密性而具有實際或潛在之經濟價值（
    經濟價值）者；所有人已採取合理之保密措施（保密措施
    ）者。又法院對於撤銷秘密保持命令之聲請，若已依上開法
    制本旨，綜合案內事證，權衡判斷有無前述第14條第1 項所
    定應撤銷秘密保持命令之事由而為認定，即不能僅憑部分資
    料之片段內容，遽指為違法。
二、本件因相對人即被告聯華電子股份有限公司等人（本案另有
    其他被告）違反營業秘密法案件，不服臺灣臺中地方法院判
    決提起上訴，經原審法院以109年度刑智上重訴字第4號案件
    （下稱本案）審理中；原審法院前以相對人於民國110年8月
    20日提出刑事上訴理由㈢狀及上證3、4號之資料（即原裁定
    附表所示資料，下稱附表資料），具有秘密性、經濟價值、
    合理之保密措施、抗告人等並未以閱覽以外方法取得系爭文
    件，且有必要性為由，而依相對人之聲請，以原審法院 110
    年度刑秘聲字第25號裁定抗告人王仁君律師、吳美齡律師、
    彭建仁律師、范清銘律師、林哲誠律師、周世筑律師（下稱
    抗告人等）及其他本案被告、辯護人等不得為實施本案刑事
    訴訟以外之目的而使用，或對未受秘密保持命令之人為開示
    。嗣抗告人等以本件秘密保持命令之系爭文件不具秘密性為
    由，依智慧財產案件審理法第14條第1 項向訴訟繫屬之法院
    即原審法院聲請撤銷本件秘密保持命令，原裁定則以附表資
    料應受秘密保持命令之人與範圍明確，又附表資料業據相對
    人釋明使原審法院大致相信有其主張之事實，而經原審法院
    裁定限制檢閱、抄錄，且不得攝影、重製，嗣抗告人依原審
    前開裁定，並經相對人同意已到院檢閱、抄錄該資料，因附
    表資料內容涉及研發決策與研發歷程等事項，屬具有高度機
    密、敏感之技術性與商業性資料，為避免附表資料供本案訴
    訟以外之目的而使用，或對未受秘密保持命令之人為開示，
    有妨害相對人基於該營業秘密之事業活動之虞，而有限制抗
    告人等開示、使用之必要，且抗告人等係透過書狀閱覽方式
    抄錄附表資料內容，並無智慧財產案件審理法第11條第2 項
    規定之適用，復無其他事由改變秘密之保持狀態，附表資料
    之內容目前仍屬營業秘密，有維持秘密保持命令之必要等旨
    。已說明如何認定抗告人等聲請撤銷秘密保持命令，尚屬無
    據之理由。因而裁定駁回抗告人等之聲請。經核於法並無不
    合。
三、抗告理由猶執陳詞，謂附表資料內容不具秘密性，並非營業
    秘密，無適用營業秘密法而受保護之可能，原裁定未予撤銷
    ，其適用法律顯有錯誤等語，仍係就原裁定適法之職權行使
    ，以及明白說明之事項，異持評價而為爭執。本件抗告為無
    理由，應予駁回。
四、依智慧財產案件審理法第1條、刑事訴訟法第412條，作成本
    裁定。
中    華    民    國   110    年    12    月    16    日
                  刑事第三庭審判長法  官  徐  昌  錦  
                                  法  官  林  恆  吉  
                                  法  官  周  政  達  
                                  法  官  林  海  祥  
                                  法  官  侯  廷  昌  
本件正本證明與原本無異
                                  書記官
中    華    民    國   110    年    12    月    22    日